

# BENJAMIN **NIDDAM**

Développeur fullstack

## About Me

Étudiant en informatique, 21 ans, spécialisé en développement backend (Node.js), intéressé par le frontend web et mobile (Flutter, React Native). Passionné par la conception et l'optimisation des bases de données, avec un projet entrepreneurial en informatique.



+33-0609 67 26 60



nddm.benjamin@gmail.com



Lille, France

## **LANGUAGE**

- Francais (Natif)
- Anglais (B2+)

## **EXPERTISE**

- Node, JS. TS
- Java
- BD (non) relationnelles
- · React. Vue
- Docker
- Esprit d'équipe
- Autonomie
- Capacité d'adaptation

#### **EXPERIENCE**

Alternance - Développeur fullstack Weaverize - Lille - France 2023 - 2024

En alternance dans une ESN, j'ai un premier pied dans le monde professionnel. Mon rôle implique une collaboration étroite avec une équipe agile pour atteindre nos objectifs.

## Développeur fullstack

Université des Antilles - Pointe à pitre - Guadeloupe Mai - Juin 2022

Maintenir la codebase existante et ajouter de nouvelles fonctionnalités à une application web progressive (PWA).

## **Enseignant**

ACADOMIA - Lille - France Octobre 2022 - Aout 2023

Accompagner des élèves de tout niveaux en cours particulier ou collectifs afin de revoir, approfondir ou se perfectionner dans les matières scientifiques. Acquérir une méthode de travail efficace. Reprendre confiance.

## **EDUCATION**

## Université de Lille

Master informatique dit "E-SERVICES" 2022 - 2024

#### Université des Antilles

Licence Mathématiques - Informatique 2019 - 2022

Lycée Général et Technologique des Droit de l'Homme

Baccalauréat scientifique - Spécialité ISN

2017 - 2019